sk-SK: Typ dáždnika: Automatické otváranie; Automatické otváranie a zatváranie; Bublina; Kompaktný/skladací; Plná veľkosť/klasický; Golf; Detský; Reverzný/obrátený; Odolný voči búrke/vetru; Priesvitný; Cestovný; Svadobný/slnečníkový štýl; Iné
ru: Тип зонта: Автоматическое открытие; Автоматическое открытие и закрытие; Куполообразный; Компактный/складной; Полноразмерный/классический; Гольф-зонт; Детский; Перевернутый; Штормовой/ветрозащитный; Прозрачный; Дорожный; Свадебный/зонтичный; Другой
ko: 우산 유형: 자동 펼침; 자동 펼침 및 접힘; 버블; 컴팩트/접이식; 풀사이즈/스틱; 골프; 어린이; 역방향/인버티드; 강풍/방풍; 투명; 여행; 웨딩/파라솔 스타일; 기타
ro-RO: Tipul umbrelei: Deschidere automată; Deschidere și închidere automată; Balon; Compact/pliabil; Dimensiune completă/baston; Golf; Copii; Inversat/inversat; Rezistent la furtună/vânt; Transparent; Voiaj; Stil nuntă/parasol; Altele
ja: アンブレラの種類: 自動オープン; 自動開閉; バブル; コンパクト/折りたたみ; フルサイズ/スティック; ゴルフ; キッズ; 反転/逆転; 防嵐/防風; 透明; 旅行用; ウェディング/パラソルスタイル; その他
fi: Sateenvarjon tyyppi: Automaattinen avaus; Automaattinen avaaminen ja sulkeminen; Kupla; Kompakti/taittuva; Täysikokoinen/tikku; Golf; Lapset; Käänteinen; Myrsky-/tuulenpitävä; Läpinäkyvä; Matkailu; Hää-/päivänvarjotyyli; Muu
it: Tipo di ombrello: Apertura automatica; Apertura e chiusura automatica; A bolla; Compatto/pieghevole; Dimensione piena/stick; Golf; Bambini; Rovesciato/invertito; Antivento/antitempesta; Trasparente; Da viaggio; Stile matrimonio/ombrellone; Altro
es: Tipo de sombrilla: Apertura automática; Apertura y cierre automáticos; Burbuja; Compacto/plegable; Talla completa/palo; Golf; Niños; Invertido/reverso; A prueba de tormentas y viento; Transparente; Viajar; Parasol para bodas/sombrilla; Otros
nl: Type parasol: Automatisch openen; Automatisch openen en sluiten; Bubble; Compact/opvouwbaar; Standaardmodel/stokparaplu; Golf; Kinderen; Omgekeerd/geïnverteerd; Stormvast/windbestendig; Transparant; Reizen; Bruiloft/parasolstijl; Overig
tr: Şemsiye tipi: Otomatik açılır; Otomatik açılır ve kapanır; Baloncuk; Kompakt/katlanabilir; Tam boy/saplı; Golf; Çocuk; Ters/ters çevrilmiş; Fırtınaya/rüzgara dayanıklı; Şeffaf; Seyahat; Düğün/parasol tarzı; Diğer
vi: Loại dù: Tự động mở; Tự động mở và đóng; Hình bong bóng; Nhỏ gọn/có thể gập lại; Kích thước đầy đủ/dạng cán thẳng; Gôn; Trẻ em; Đảo ngược/ngược; Chống bão/gió; Trong suốt; Du lịch; Kiểu đám cưới/ô che nắng; Khác
pt-BR: Tipo de guarda-chuva: Abertura automática; Abertura e fechamento automáticos; Bolha; Compacto/dobrável; Tamanho completo/bastão; Golf; Crianças; Reverso/invertido; Resistente a tempestades e ventos fortes; Transparente; Viagem; Estilo casamento/guarda-sol; Outro
zh-CN: 伞的类型: 自动开伞型; 自动开合; 拱形; 便携/折叠; 全尺寸/长柄; 高尔夫型; 儿童型; 反向/倒置; 防风/防风暴; 透明型; 旅行型; 婚礼/遮阳伞式; 其他
da: Paraplytype: Automatisk åbning; Automatisk åbning og lukning; Boble; Kompakt/foldbar; Fuld størrelse/pind; Golf; Børn; Omvendt/inverteret; Storm-/vindtæt; Transparent; Rejse; Bryllups-/parasolstil; Andet
de: Schirmtyp: Automatische Öffnung; Automatisches Öffnen und Schließen; Blase; Kompakt/faltbar; Volle Größe/Stock; Golf; Kinder; Umgekehrt/invertiert; Sturm-/winddicht; Transparent; Reisen; Hochzeits-/Sonnenschirmstil; Sonstiges
nb: Paraplytype: Automatisk åpning; Automatisk åpning og lukking; Boble; Kompakt/sammenleggbar; Full størrelse/pinne; Golf; Barn; Omvendt/invertert; Storm-/vindtett; Gjennomsiktig; Reise; Bryllups-/parasollstil; Annet
en: Umbrella type: Automatic open; Automatic open & close; Bubble; Compact/folding; Full-size/stick; Golf; Kids; Reverse/inverted; Storm/windproof; Transparent; Travel; Wedding/parasol style; Other
cs: Typ deštníku: Automatické otevírání; Automatické otevírání a zavírání; Kopulovité; Kompaktní/skládací; Plná velikost / neskládací; Golfové; Dětské; Obrácený; Odolný proti bouři/větru; Průhledné; Cestovní; Svatební/slunečníkový styl; Jiné
pt-PT: Tipo de guarda-chuva: Abertura automática; Abertura e fecho automáticos; Bolha; Compacto/dobrável; Tamanho normal/bastão; Golfe; Crianças; Reverso/invertido; Resistente a tempestades e ventos fortes; Transparente; Viagens; Estilo casamento/guarda-sol; Outro
pl: Typ parasola: Automatyczne otwieranie; Automatyczne otwieranie i zamykanie; Kopułowe; Kompaktowy / składany; Pełnowymiarowy / prosty; Golfowe; Dziecięce; Odwrócony; Wiatroodporny; Przezroczyste; Podróżne; Styl ślubny / parasolowy; Inne
hu: Napernyő típusa: Automatikus nyitás; Automatikus nyitás és zárás; Buborék; Kompakt/összecsukható; Teljes méretű/rúd; Golf; Gyermek; Fordított/inverz; Vihar-/szélálló; Átlátszó; Utazó; Esküvői/napernyő stílus; Egyéb
sv: Typ av paraply: Automatisk öppning; Automatisk öppning och stängning; Bubbelformad; Kompakt/hopfällbar; Fullstorlek/stick; Golf; Barn; Omvänd/inverterad; Storm-/vindtät; Transparent; Resor; Bröllops-/parasollstil; Annat
sl-SI: Vrsta dežnika: Samodejno odpiranje; Samodejno odpiranje in zapiranje; Mehurčkast; Kompaktno/zložljivo; Polna velikost/palčasta; Golf; Otroci; Obrnjeno/invertirano; Odporno na nevihto/veter; Prozorna; Potovanje; Poročni/sončnični slog; Druga
th: ประเภทของร่ม: เปิดอัตโนมัติ; เปิดและปิดอัตโนมัติ; ทรงฟอง; กะทัดรัด/พับได้; มาตรฐาน/ก้านตรง; กอล์ฟ; เด็ก; กลับด้าน/เปิด-ปิดกลับทิศ; กันพายุ/กันลม; แบบใส; การท่องเที่ยว; ร่มสไตล์งานแต่ง/แฟชั่น; อื่นๆ
zh-TW: 傘具類型: 自動開啟; 自動開啟和關閉; 泡泡傘; 小巧/折疊式; 全尺寸/棒狀; 高爾夫傘; 兒童傘; 反向/倒置; 防風暴/防風; 透明傘; 旅行傘; 婚禮/陽傘風格; 其他
hr-HR: Vrsta kišobrana: Automatsko otvaranje; Automatsko otvaranje i zatvaranje; Mjehurić; Kompaktno/sklopivo; Puna veličina / stup; Golf; Djeca; Obrnuto/preokrenuto; Otporno na oluje/vjetar; Prozirno; Putovanje; Za vjenčanja / suncobran; Ostalo
lt-LT: Skėčio tipas: Automatinis atidarymas; Automatinis atidarymas ir uždarymas; Burbulas; Kompaktiškas / sulankstomas; Įprasto dydžio / lazdelė; Golfas; Vaikams; Atvirkštinis / apverstas; Atsparus audrai / vėjui; Permatoma; Kelionės; Vestuvių / skėčio stilius; Kita
bg-BG: Тип чадър: Автоматично отваряне; Автоматично отваряне и затваряне; Балонен; Компактено/сгъваемо; Пълноразмерно/стик; Голф; Деца; Обратно отваряне/обърнато; Устойчиво на буря/ветроустойчиво; Прозрачно; Пътуване; Сватбен/с декорации; Друго
fr: Type de parasol: Ouverture automatique; Ouverture et fermeture automatiques; Bulle; Compact/pliable; Format standard/canne; Golf; Enfants; Inversé/retourné; Tempête/coupe-vent; Transparent; Voyage; Style mariage/ombrelle; Autre
el: Τύπος ομπρέλας: Αυτόματο άνοιγμα; Αυτόματο άνοιγμα και κλείσιμο; Φούσκα; Συμπαγές/πτυσσόμενο; Πλήρες μέγεθος/stick; Γκολφ; Παιδική; Αντίστροφη/ανεστραμμένη; Αντιανεμικό/αντιανεμικό; Διαφανής; Ταξίδι; Στυλ γάμου/ομπρέλας; Άλλο